【裁判字號】    98,裁,2202
【裁判日期】    980917
【裁判案由】    虛報進口貨物產地
【裁判全文】
最  高  行  政  法  院  裁  定
                                      98年度裁字第2202號
抗  告  人  久龍國際有限公司
代  表  人  甲○○
上列抗告人因與相對人財政部基隆關稅局間虛報進口貨物產地事
件，對於中華民國98年4月14日臺北高等行政法院98年度訴字第
498號裁定提起抗告，本院裁定如下︰
    主  文
抗告駁回。
抗告訴訟費用由抗告人負擔。
    理  由
一、按提起撤銷訴訟，以經合法訴願為要件，此觀行政訴訟法第
    4條之規定即明。當事人未經合法訴願而提起行政訴訟，其
    起訴即屬不備其他要件，行政法院應依行政訴訟法第107條
    第1項第10款後段規定，以裁定駁回其訴。次按訴願之提起
    ，應自行政處分達到或公告期滿之次日起30日內為之，訴願
    法第14條第1項定有明文。訴願逾法定期間，即非合法，其
    復提起撤銷訴訟，自屬起訴不備其他要件，應以裁定駁回之
    。
二、本件抗告人因虛報進口貨物產地事件，於民國97年5月7日收
    受相對人97年5月2日基普復二核字第097107219號復查決定
    書，有送達證書附原處分卷可稽。其提起訴願期間自97年5
    月8日起，扣除在途期間2日，算至97年6月8日即告屆滿，因
    期間末日97年6月8日（星期日）為假日，故依法順延至97年
    6月9日（星期一）。抗告人遲至97年9月11日始提起訴願，
    有財政部收文戳蓋在訴願書可按，已逾法定期間，其復提起
    撤銷訴訟，原裁定以其起訴不合法，予以駁回，依上開規定
    及說明，核無違誤。
三、抗告意旨略以：原裁定未細究送達證書所蓋用抗告人及其代
    表人之印章，是否係經登記之公司章，難認原裁定已盡職權
    調查之責。且依行政程序法第83條規定，經向行政機關陳明
    指定送達代收人者，應向該代收人送達。本件抗告人曾對法
    務部行政執行署臺北行政執行處聲明異議，遭該處於97年5
    月5日以抗告人係陳情有關實體事項，而移送相對人，該聲
    明異議狀係以黃心賢律師為送達代收人，故可認為相對人已
    知悉抗告人指定送達代收人，惟相對人於97年5月7日送達復
    查決定書至抗告人公司設於臺北市○○市○○路59之16號處
    ，而未送達至送達代收人處，該次送達應認不發生送達效力
    ，送達為不合法等語。按「對於機關、法人、非法人團體之
    代表人或管理人為送達者，應向其機關所在地、事務所或營
    業所行之。」、「行政機關之文書由郵政機關送達者，以一
    般郵遞方式為之，但文書內容對人民權利義務有重大影響者
    ，應為掛號。」行政程序法第72條第2項、第68條第3項定有
    明文，經核相對人係以掛號方式將復查決定書送交抗告人復
    查申請書所載地址，送達證書除經抗告人及其代表人蓋章外
    ，並經郵局送達人簽章，有該送達證書附於原處分卷可稽，
    至抗告人簽收蓋用之印章是否原登記之公司章，則非所問。
    又查抗告人97年3月7日向相對人提出之復查申請書，並未指
    定送達代收人，有該申請書附於原處分卷可稽，故相對人依
    復查申請書所載申請人地址送達，並經抗告人代表人蓋章簽
    收，即生合法送達之效力，本件抗告論旨，指摘原裁定違誤
    ，求予廢棄，難認有理由，應予駁回。
四、據上論結，本件抗告為無理由，依行政訴訟法第104條、民
    事訴訟法第95條、第78條，裁定如主文。
中    華    民    國    98    年    9     月    17    日
                    最高行政法院第二庭
                        審判長法官  鍾  耀  光
                              法官  鄭  忠  仁
                              法官  陳  鴻  斌
                              法官  黃  淑  玲
                              法官  鄭  小  康
以  上  正  本  證  明  與  原  本  無  異
中    華    民    國    98    年    9     月    18    日
                              書記官  黃  淑  櫻


司法院資訊處製作；財團法人民間司法改革基金會備份。
